臺灣高等法院刑事裁定
110年度聲字第213號
    聲  請  人  臺灣高等檢察署檢察官
    受  刑  人  江泓穎




上列聲請人因受刑人數罪併罰有二裁判以上，聲請定其應執行之
刑（聲請案號：臺灣高等檢察署110年度執聲字第52號），本院
裁定如下：
    主  文
江泓穎犯如附表所示各罪所處之刑，應執行有期徒刑肆年貳月。
    理  由
一、聲請意旨略以：受刑人因違反毒品危害防制條例等數罪，先
    後經判決確定如附表，應依刑法第50條第1項第1款、第2項
    、第53條、第51條第5款之規定，定其應執行之刑，爰依刑
    事訴訟法第477條第1項之規定聲請定應執行之刑等語。
二、按裁判確定前犯數罪者，併合處罰之，而數罪併罰有二以上
    裁判者，應定其應執行之刑，其宣告多數有期徒刑者，於各
    刑中之最長期以上，各刑合併之刑期以下，定其刑期，但不
    得逾30年，刑法第50條、第51條第5款、第53條分別定有明
    文。次按刑法第50條於民國102年1月23日修正後規定：「裁
    判確定前犯數罪者，併合處罰之。但有下列情形之一者，不
    在此限：一、得易科罰金之罪與不得易科罰金之罪。二、得
    易科罰金之罪與不得易服社會勞動之罪。三、得易服社會勞
    動之罪與不得易科罰金之罪。四、得易服社會勞動之罪與不
    得易服社會勞動之罪。（第一項）」、「前項但書情形，受
    刑人請求檢察官聲請定應執行刑者，依第51條規定定之。（
    第二項）」，對於裁判前犯數罪，而有該條第1項但書各款
    所列情形，除受刑人請求檢察官聲請定應執行刑者外，不得
    併合處罰。另數罪併罰中之一罪，依刑法規定得易科罰金，
    若因與不得易科之他罪併合處罰結果而不得易科罰金時，原
    可易科部分所處之刑，自亦無庸為易科折算標準之記載（司
    法院釋字第144號、第679號解釋意旨參照）。且二裁判以上
    數罪，縱其中一部分已執行完畢，如該數罪尚未全部執行完
    畢，因與刑法第54條，及司法院院字第1304號解釋所謂僅餘
    一罪之情形有別，自仍應依刑法第53條之規定，定其應執行
    之刑；而定應執行之刑，應由犯罪事實最後判決之法院檢察
    官聲請該法院依法裁定之，不能因犯罪之一部分所科之刑業
    經執行完畢，而認檢察官之聲請為不合法，予以駁回，至已
    執行部分，自不能重複執行，應由檢察官於指揮執行時扣除
    之，此與定應執行刑之裁定無涉（最高法院81年度台抗字第
    464號、86年度台抗字第472號裁定意旨參照）。
三、數罪併罰之定應執行刑，係出於刑罰經濟與責罰相當之考量
    ，並非予以犯罪行為人或受刑人不當之利益，為一種特別的
    量刑過程，即對犯罪行為人或受刑人本身及所犯各罪之總檢
    視，除應考量行為人所犯數罪反應出之人格特性，並應權衡
    審酌行為人之責任與整體刑法目的及相關刑事政策，在量刑
    權之法律拘束性原則下，依刑法第51條第5款之規定，採限
    制加重原則，以宣告各刑中之最長期為下限，各刑合併之刑
    期為上限，但最長不得逾30年，資為量刑自由裁量權之外部
    界限，並應受法秩序理念規範之比例原則、平等原則、責罰
    相當原則等裁量權之內部抽象價值要求界限之支配，以兼顧
    刑罰衡平原則（最高法院100年度台抗字第440號裁定意旨參
    照）。
四、經查：受刑人因犯如附表各編號所示之罪，先後經判處如附
    表所示有期徒刑，且均經確定在案，此有本院被告前案紀錄
    表及如附表所示判決書附卷可稽。又如附表編號1至3所示之
    罪與其餘各罪雖分別係得易科罰金及不得易科罰金之罪，乃
    屬刑法第50條第1項但書第1款例外不得併合處罰之情形；然
    受刑人業已請求檢察官聲請定應執行刑，此有受刑人親自簽
    名之臺灣臺北地方檢察署依102年1月23日刑法第50條調查受
    刑人是否聲請定應執行刑調查表在卷可參(見本院卷第11頁)
    ，自應依據刑法第50條第2項之規定，依同法第51條規定定
    其應執行刑，茲檢察官以本院為本件犯罪事實最後判決之法
    院，聲請定其應執行之刑，本院審核認聲請為正當，又如附
    表編號1至2之罪前經法院裁定應執行有期徒刑5月在案，另
    如附表編號4至10前經法院判決應執行有期徒刑3年8月在案
    ；然既有附表所示之罪應定執行刑，前揭所定之刑即當然失
    效，本院自可更定其刑。是本件既不得逾越刑法第51條第5
    款所定法律外部界限，即不得重於附表所示各罪總和（宣告
    刑總合13年5月），亦應受內部界限拘束（即有期徒刑4年4
    月），復審酌如附表所示各罪犯行時間、犯罪類型等諸般情
    狀，再就其所犯數罪為整體之非難性評價後，於各刑中之最
    長期有期徒刑1年11月以上，各刑合併之刑期以下，定其應
    執行之刑如主文所示。另按數罪併罰中之一罪，依刑法規定
    得易科罰金，若因與不得易科之他罪併合處罰結果而不得易
    科罰金時，原可易科部分所處之刑，自亦無庸為易科折算標
    準之記載。至受刑人所犯附表編號1至2所示之罪雖已執行完
    畢，有前揭本院被告前案紀錄表在卷可稽。惟因與附表編號
    3至10所示之罪合於數罪併罰要件，仍應合併定應執行刑，
    至已執行之刑期部分，則屬就所定應執行刑於執行時應為如
    何折抵之問題，附此敘明。
據上論斷，應依刑事訴訟法第477條第1項，刑法第50條第1項第1
款、第2項、第53條、第51條第5款，裁定如主文。
中　　華　　民　　國　　110 　年　　1 　　月　　21　　日
                  刑事第一庭    審判長法　官  李釱任
                                      法　官  崔玲琦
                                      法　官  梁耀鑌
以上正本證明與原本無異。
如不服本裁定，應於收受送達後五日內向本院提出抗告狀。
                                      書記官  宗志強
中　　華　　民　　國　　110 　年　　1 　　月　　21　　日